臺灣高等法院臺南分院刑事判決　　　　　　　　　　　　　　　　　　　行股
　　上　訴　人　臺灣臺南地方法院檢察署檢察官
　　被　　　告　甲　○　○
右上訴人因被告違反毒品危害防制條例案件，不服臺灣臺南地方法院九十一年度訴字
第一三三號中華民國九十一年六月二十一日第一審判決（起訴案號：臺灣臺南地方法
院檢察署九十年度偵字第一三七七七號），提起上訴，及移送併辦（九十一年度毒偵
字第七０九號），本院判決如左：
    主      文
原判決撤銷。
甲○○連續施用第一級毒品，處有期徒刑拾月。
扣案之海洛因參小包淨重零點參伍公克沒收銷燬之；扣案之海洛因外包裝重零點肆伍
公克，及注射針筒壹支均沒收。
    事      實
甲○○曾於民國（下同）八十七年間，犯毒品危害防制條例罪，經原審法院裁定送觀
察、勒戒後，因有繼續施用毒品傾向，經裁定送強制戒治一年期滿，由臺灣臺南地方
法院檢察署檢察官，於九十年三月一日，以九十年度戒毒偵字第一一０號不起訴處分
確定。詎其仍不知悔改，於五年內復基於施用第一級毒品海洛因之概括犯意，自九十
年三月二日起至九十年十一月二十二日止，連續在臺南縣玉井鄉○○村○○街廿七號
及員林等地，先後以針筒注射方式施用海洛因多次，嗣經警於同年十一月二十二日下
午三時三十分許，在玉井鄉○○路八十二號「金磚遊藝場」內當場查獲，並自其正把
玩電動玩具機具上所擺放之安全帽內，扣得其所有之海洛因三小包（淨重０．三五公
克、包裝重０．四五公克）、及供施用海洛因之注射針筒一支。嗣其經檢察官限制住
居後仍不知悔改，續承原施用之概括犯意，自同年月二十三日起至九十一年五月九日
止，連續在臺南縣市及員林等地，仍以針筒注射方式，先後施用海洛因多次，並經原
審法院於九十一年五月九日再裁定送強制戒治一年，現於臺灣臺南戒治所戒治中。案
經臺南縣警察局玉井分局移送臺灣臺南地方法院檢察署檢察官偵查起訴及移送併辦。
    理      由
一、被告甲○○右揭連續施用第一級毒品海洛因之犯罪事實，已迭據其在原審及本院
    審理中供承不諱；其先後於九十年十月二十二日、及九十一年二月二十六日，分
    別經警所採集之尿液，送請臺南縣衛生局鑑驗結果，均呈嗎啡陽性反應，亦有該
    局所出具之九十年十二月十三日、九十一年三月十三日尿液檢驗成績書各一份，
    ，分別附於警卷及偵查卷足稽；並有經警所查獲之海洛因三小包、及注射針筒一
    支扣案為憑，且該三小包海洛因粉末，送請法務部調查局鑑定結果，確係第一級
    毒品海洛因無訛（淨重０．三五公克、包裝重０．四五公克），亦有該局（九０
    ）0000000000號鑑定通知書一份，存於偵查卷可佐。又被告曾於八十
    七年間，犯毒品危害防制條例罪，經原審法院裁定送觀察、勒戒後，因有繼續施
    用毒品傾向，經裁定送強制戒治一年期滿，由臺灣臺南地方法院檢察署檢察官，
    於民國九十年三月一日，以九十年度戒毒偵字第一一０號不起訴處分確定；其復
    因施用第一級毒品海洛因多次，經原審法院於九十一年五月九日再裁定送強制戒
    治一年，現在臺灣臺南戒治所戒治中各情；復有各該不起訴處分書、被告全國前
    案紀錄表在卷可稽。綜上被告於不起訴處分確定五年內，再施用第一級毒品海洛
    因，事證已甚明確，其犯行洵堪認定，應予依法論科。
二、查海洛因係毒品危害防制條例第二條所列之第一級毒品，乃被告竟非法施用之，
    核係犯該條例第十條第一項之施用第一級毒品罪。其持有第一級毒品之低度行為
    ，已為其施用之高度行為所吸收，不另論罪。其先後多次施用第一級毒品之犯行
    ，時間緊接，方法相同，觸犯構成要件相同之罪名，顯係基於概括犯意反覆為之
    ，應依連續犯規定以一罪論，並依法加重其刑。其於九十年十一月二十二日，為
    警查獲前後之連續施用第一級毒品犯行，雖未據提起公訴，惟因與已起訴之犯罪
    事實，具有裁判上一罪之連續犯關係，為起訴效力所及，本院自應併予審判。原
    審認被告罪證明確，因予論罪科刑，固非無見。惟查原判決就上開起訴效力所及
    之連續犯部分，未於理由欄內說明何以得併予審判之理由，已有未洽；且原判決
    就扣案之三小包海洛因，未分別就淨重及包裝二部分分別予以諭知沒收，亦有未
    當。檢察官上訴意旨，雖以原判決未就被告於九十一年二月二十六日，經警所查
    獲之施用第一級毒品犯行，依連續犯規定併予審判為由，指摘原判決不當，因該
    上訴部分業經原審以連續犯併予審判在案，難認有理由；惟原判決既有上開可議
    之處，自屬無可維持，應由本院將原判決予以撤銷改判。爰審酌被告之素行、犯
    罪之動機、目的、方法、所生危害、及其犯後態度等一切情狀，仍對其量處有期
    徒刑十月，以資懲儆。又扣案之海洛因三小包淨重０．三五公克，係屬毒品，應
    依毒品危害防制條例第十八條第一項前段規定，併予宣告沒收銷燬之。另扣案之
    海洛因三小包外包裝重０．四五公克、注射針筒一支，係被告所有供其施用毒品
    所用之物，亦應依刑法第三十八條第一項第二款規定，併予宣告沒收。
三、據上論斷，應依刑事訴訟法第三百六十九條第一項前段、第三百六十四條、第二
    百九十九條第一項前段，毒品危害防制條例第十條第一項、第十八條第一項前段
    ，刑法第十一條前段、第五十六條、第三十八條第一項第二款，判決如主文。
本案經檢察官曾顯智到庭執行職務。
中      華      民      國    九十一    年      八      月     二十     日
                                  臺灣高等法院臺南分院刑事第二庭
                                      審判長法官  游  明  仁
                                            法官  蘇  重  信
                                            法官  林  永  茂
右正本證明與原本無異。
如不服本判決，應於判決送達後十日內向本院提出上訴狀，其未敘述理由者並應於提
出上訴狀後十日內向本院補提理由書（應附繕本)。
                                      法院書記官  劉  岳  文
中      華      民      國    九十一    年      八      月     二十     日
毒品危害防制條例第十條第一項：
施用第一級毒品者，處六月以上五年以下有期徒刑。
